---
title: "Modelos GARCH"
author: "Julio Trecenti"
date: '`r Sys.Date()`'
output: html_document
---

Moeda:

- meio de troca
- unidade de medida
- armazenagem de valor

Fonte de dados currency
- Board of Governors of the Federal Reserve System

Fonte de dados btc
- blockchain.info

Bases de dados currency

```{r echo=FALSE, warning=FALSE,message=FALSE}
library(magrittr)
library(dplyr)
library(tidyr)
library(ggplot2)
knitr::opts_chunk$set(echo = TRUE, fig.height = 7.5, fig.width = 7,
                      warning = FALSE)
```

```{r eval=FALSE, echo=FALSE}
u <- 'http://www.federalreserve.gov/datadownload/Build.aspx?rel=H10'
r0 <- httr::GET(u)
h <- r0 %>% httr::content('text') %>% xml2::read_html()
viewstate <- h %>% 
  rvest::html_node('#__VIEWSTATE') %>% 
  rvest::html_attr('value')
eventval <- h %>% 
  rvest::html_node('#__EVENTVALIDATION') %>% 
  rvest::html_attr('value')
vsevgen <- h %>% 
  rvest::html_node('#__VIEWSTATEGENERATOR') %>% 
  rvest::html_attr('value')
d_cur <- list('__EVENTTARGET' = '',
              '__EVENTARGUMENT' = '',
              '__VIEWSTATE' = viewstate,
              '__VIEWSTATEGENERATOR' = vsevgen,
              '__EVENTVALIDATION' = eventval,
              'hidScrollTopValue' = '0',
              'BuildSelect1:KeyList' = 'H10',
              'BuildSelect1:Listbox0' = 'BRD',
              'BuildSelect1:Listbox0' = 'MJC',
              'BuildSelect1:Listbox0' = 'OIT',
              'BuildSelect1:Listbox0' = 'BRL',
              'BuildSelect1:Listbox0' = 'CNY',
              'BuildSelect1:Listbox0' = 'EUR',
              'BuildSelect1:Listbox0' = 'JPY',
              # 'BuildSelect1:ListBox1' = '9',
              'BuildSelect1:Button0' = 'Continue'
              # 'BuildSelect1:Button1' = 'Add to package'
              )
r_cur <- httr::POST(u, body = d_cur)
h <- r_cur %>% httr::content('text') %>% xml2::read_html()
viewstate <- h %>% 
  rvest::html_node('#__VIEWSTATE') %>% 
  rvest::html_attr('value')
eventval <- h %>% 
  rvest::html_node('#__EVENTVALIDATION') %>% 
  rvest::html_attr('value')
vsevgen <- h %>% 
  rvest::html_node('#__VIEWSTATEGENERATOR') %>% 
  rvest::html_attr('value')
d_cur2 <- list('__EVENTTARGET' = '',
              '__EVENTARGUMENT' = '',
              '__VIEWSTATE' = viewstate,
              '__VIEWSTATEGENERATOR' = vsevgen,
              '__EVENTVALIDATION' = eventval,
              'hidScrollTopValue' = '0',
              'BuildSelect1:KeyList' = 'H10',
              'BuildSelect1:Listbox0' = 'BRD',
              'BuildSelect1:Listbox0' = 'MJC',
              'BuildSelect1:Listbox0' = 'OIT',
              'BuildSelect1:Listbox0' = 'BRL',
              'BuildSelect1:Listbox0' = 'CNY',
              'BuildSelect1:Listbox0' = 'EUR',
              'BuildSelect1:Listbox0' = 'JPY',
              'BuildSelect1:ListBox1' = '9',
              # 'BuildSelect1:Button0' = 'Continue'
              'BuildSelect1:Button1' = 'Add to package'
              )
r_cur2 <- httr::POST(u, body = d_cur2)

# crawlr:::visualize.response(r_cur2)
```

## Séries das moedas

```{r}
n_obs <- 1000
path <- ifelse(stringr::str_detect(getwd(), 'vignette'),
               '../data-raw/FRB_H10.csv', 'data-raw/FRB_H10.csv')
d_currency <- readr::read_csv(path, skip = 5, na = 'ND') %>% 
  setNames(c('time_period', 'BRD', 'EUR', 'BRL', 'CAD', 'CNY', 'JPY', 'MXN')) %>% 
  dplyr::filter(!is.na(BRL), !is.na(BRD), !is.na(EUR), !is.na(CAD),
                !is.na(CNY), !is.na(JPY), !is.na(MXN),
                time_period <= Sys.Date()) %>% 
  # dplyr::select(-OIT) %>% 
  arrange(desc(time_period)) %>% 
  slice(1:(n_obs+1))

# https://blockchain.info/pt/charts/market-price
path2 <- ifelse(stringr::str_detect(getwd(), 'vignette'),
                '../data-raw/chart-data.csv', 'data-raw/chart-data.csv')
d_btc <- readr::read_csv(path2, col_names = FALSE) %>% 
  setNames(c('time_period', 'BTC')) %>% 
  dplyr::mutate(time_period = as.Date(lubridate::dmy_hms(time_period))) %>% 
  dplyr::filter(time_period >= min(d_currency$time_period), time_period <= Sys.Date())

d_total <- d_btc %>% 
  dplyr::left_join(d_currency, 'time_period') %>% 
  tidyr::gather(currency, value, -time_period) %>% 
  dplyr::filter(!is.na(value))

d_ret <- d_total %>% 
  dplyr::group_by(currency) %>% 
  dplyr::mutate(value = log(value) - log(lag(value))) %>% 
  dplyr::ungroup() %>% 
  dplyr::filter(!is.na(value))
```

```{r}
ggplot(d_total, aes(x = time_period, y = value)) +
  geom_line() +
  facet_wrap(~currency, scales = 'free_y', ncol = 2) +
  scale_x_date(date_breaks = '3 month', date_labels = '%b/%Y') +
  theme(axis.text.x = element_text(angle = 45, hjust = 1)) +
  ylab('Valor em dólar') +
  xlab('Tempo (dias)') +
  ggsave('series2.png')
```

- Faz sentido utilizar MJC (Nominal Major Currencies Dollar Index) como
a "carteira das moedas?"
- Faz sentido considerar BRD (Nominal Broad Dollar Index) na sua análise?
- O que houve na China em ago/2015?

```{r} 
ggplot(d_ret, aes(x = time_period, y = value)) +
  geom_line() +
  geom_hline(yintercept = 0, colour = 'red') +
  facet_wrap(~currency, scales = 'free_y', ncol = 2) +
  scale_x_date(date_breaks = '3 month', date_labels = '%b/%Y') +
  theme(axis.text.x = element_text(angle = 45, hjust = 1)) +
  ylab('log-retorno') +
  xlab('Tempo(dias)') +
  ggsave('retornos2.png')

ggplot(d_ret, aes(x = time_period, y = value^2)) +
  geom_line() +
  geom_hline(yintercept = 0, colour = 'red') +
  facet_wrap(~currency, scales = 'free_y', ncol = 2) +
  scale_x_date(date_breaks = '3 month', date_labels = '%b/%Y') +
  theme(axis.text.x = element_text(angle = 45, hjust = 1)) +
  ylab(expression(log-retorno^2)) +
  xlab('Tempo(dias)') +
  ggsave('retornosquad.png')
```

- Podemos observar alguns outliers em quase todas as séries
- Aparentemente as séries de retornos encontram-se em torno de zero

```{r}
d_ret %>% 
  dplyr::group_by(currency) %>% 
  dplyr::summarise(media = mean(value),
                   dp = sd(value),
                   min = min(value),
                   `q1` = quantile(value, .25),
                   mediana = median(value),
                   `q3` = quantile(value, .75),
                   max = max(value)) %>% 
  dplyr::mutate_each(dplyr::funs(round(., 3)), -currency) %>% 
  # write.csv2('tabela2.csv', row.names = F)
  I()
  # knitr::kable(align = 'l')
```

- Também podemos observar que há volatilidade, mas não é tão fácil de identificar
visualmente em BRL e CNY.
- As medianas geralmente são próximas de zero.
- A média dos retornos da BTC é positiva e a maior 
(ou seja, foi a que mais cresceu no período)

## ACF e PACF dos retornos

```{r}

d_ret %>% 
  dplyr::group_by(currency) %>% 
  dplyr::do({
    bacf <- acf(.$value, plot = FALSE)
    bacfdf <- with(bacf, data.frame(lag, acf))
    bpacf <- pacf(.$value, plot = FALSE)
    bpacfdf <- with(bpacf, data.frame(lag, acf))
    bacfdf$pacf <- c(NA_real_, bpacfdf$acf)
    bacfdf$ci <- qnorm((1 + .95) / 2) / sqrt(bacf$n.used)
    bacfdf[-1,]
  }) %>% 
  dplyr::ungroup() %>% 
  tidyr::gather(tipo_acf, acf, acf, pacf) %>% 
  ggplot(aes(x = lag, y = acf)) +
  geom_hline(aes(yintercept = 0)) +
  geom_segment(mapping = aes(xend = lag, yend = 0)) +
  facet_grid(currency~tipo_acf) +
  geom_hline(aes(yintercept = ci), colour = 'blue', linetype = 2) +
  geom_hline(aes(yintercept = - ci), colour = 'blue', linetype = 2) +
  scale_x_continuous(breaks = 1:25 * 2 - 1) +
  scale_y_continuous(breaks = c(-1,0,1)/10) +
  ggsave('acf2.png')
```


## Modelos iniciais


Os primeiros modelos $GARCH(1,1)$ 
foram ajustados usando a função `garchFit` do pacote `fGarch`.
O R possui diversas alternativas para ajuste de modelos GARCH.

```{r, out.width=7, warning=TRUE}
# modelos <- d_ret %>% 
#   dplyr::group_by(currency) %>% 
#   dplyr::do(
#     modelo = fGarch::garchFit(value~garch(1,1), data = ., trace = F)
#   ) %>% 
#   dplyr::ungroup()
# 
# alp <- function(model) model@fit$coef['alpha1']
# bet <- function(model) model@fit$coef['beta1']
# 
# modelos %>% 
#   dplyr::mutate(alpha = sapply(modelo, alp),
#                 beta = sapply(modelo, bet),
#                 soma = alpha + beta) %>% 
#   dplyr::select(-modelo) %>% 
#   dplyr::mutate_each(dplyr::funs(round(., 5)), -currency) %>% 
#   knitr::kable(align = 'l')
```

- Podemos notar que as séries BRD, BTC e CAD apresentam a soma dos parâmetros
próxima a um, o que pode sugerir que, nesse caso, a volatilidade incondicional
é indefinida e sugere a necessidade de modelos IGARCH.
- Aparentemente o modelo para EUR não ajustou bem (observe o warning). 
Precisamos olhar com mais calma.
- Aparentemente BTC é realmente uma série muito volátil, comportando-se


## modelos finais

```{r}
library(forecast)
library(rugarch)
library(fGarch)

ajusta_tudo <- function(x, ar = 0, ma = 0, d = 'std') {
  # GARCH(1,1)
  spec <- ugarchspec(mean.model = list(armaOrder=c(ar, ma)),
                     distribution.model = d)
  g11 <- ugarchfit(x, spec = spec)
  # GARCH(1,2)
  spec <- ugarchspec(variance.model = list(garchOrder = c(1, 2)),
                     distribution.model = d,
                     mean.model = list(armaOrder=c(ar, ma)))
  g12 <- ugarchfit(x, spec = spec)
  # GARCH(2,1)
  spec <- ugarchspec(variance.model = list(garchOrder = c(2, 1)),
                     distribution.model = d,
                     mean.model = list(armaOrder=c(ar, ma)))
  g21 <- ugarchfit(x, spec = spec)
  # GARCH(2,2)
  spec <- ugarchspec(variance.model = list(garchOrder = c(2, 2)),
                     distribution.model = d,
                     mean.model = list(armaOrder=c(ar, ma)))
  g22 <- ugarchfit(x, spec = spec)
  # iGARCH
  spec <- ugarchspec(variance.model = list(model = 'iGARCH'),
                     distribution.model = d,
                     mean.model = list(armaOrder=c(ar, ma)))
  gii <- ugarchfit(x, spec = spec)
  list(g11, g12, g21, g22, gii)
}

ajusta_tudo2 <- function(x, ar = 1, ma = 0, d = 'std') {
  # GARCH(1,1)
  g11 <- garchFit(~garch(1,1), data = x, trace = F, cond.dist = d)
  # GARCH(1,2)
  g12 <- garchFit(~garch(1,2), data = x, trace = F, cond.dist = d)
  # GARCH(2,1)
  g21 <- garchFit(~garch(2,1), data = x, trace = F, cond.dist = d)
  # GARCH(2,2)
  g22 <- garchFit(~garch(2,2), data = x, trace = F, cond.dist = d)
  # iGARCH
  # g11 <- garchFit(~garch(1,1), data = x, trace = F)
  list(g11, g12, g21, g22)
}
```

### ARMA

#### CNY

```{r}
x_cny <- d_ret %>% dplyr::filter(currency == 'CNY') %>% with(value)
m_arima_cny <- Arima(x_cny, order = c(0, 0, 2))
# m_arima_cny <- auto.arima(x_cny)
x_cny <- m_arima_cny$residuals %>% as.numeric()
```

#### JPY

```{r}
x_jpy <- d_ret %>% dplyr::filter(currency == 'JPY') %>% with(value)
m_arima_jpy <- Arima(x_jpy, order = c(2, 0, 2))

x_jpy <- m_arima_jpy$residuals %>% as.numeric()

# acf(x_jpy)
# pacf(x_jpy)

```

#### BTC

```{r}
x_btc <- d_ret %>% dplyr::filter(currency == 'BTC') %>% with(value)
m_arima_btc <- Arima(x_btc, order = c(2, 0, 2))
# m_arima_btc <- auto.arima(x_btc)

x_btc <- m_arima_btc$residuals %>% as.numeric()

# acf(x_btc, lag.max = 25)
# pacf(x_btc, lag.max = 25)


# mm <- lapply(1:20, function(i) Arima(x, order = c(i, 0, 0)))
# sapply(mm, AIC) %>% which.min()
# mm[[16]] %>% AIC
# 
# Arima(x, order = c(10, 0, 0)) %>% AIC

# par(mfrow = c(1, 2))
# acf(x_btc)
# pacf(x_btc)
```

#### BRD

```{r}
x_brd <- d_ret %>% dplyr::filter(currency == 'BRD') %>% with(value)
m_arima_brd <- Arima(x_brd, order = c(1, 0, 1))
# m_arima_brd <- auto.arima(x_brd)
x_brd <- m_arima_brd$residuals %>% as.numeric()
# 
# acf(x_brd, lag.max = 25)
# pacf(x_brd, lag.max = 25)
```

#### BRL

```{r}
x_brl <- d_ret %>% dplyr::filter(currency == 'BRL') %>% with(value)
```

#### CAD

```{r}
x_cad <- d_ret %>% dplyr::filter(currency == 'CAD') %>% with(value)
```

#### EUR

```{r}
x_eur <- d_ret %>% dplyr::filter(currency == 'EUR') %>% with(value)
```

#### MXN

```{r}
x_mxn <- d_ret %>% dplyr::filter(currency == 'MXN') %>% with(value)
```


### Series resultantes

```{r}
f <- function(cur, v) {
  x <- eval(parse(text = paste0('x_', tolower(cur))))
  if(length(v) - length(x) > 0) c(rep(NA_real_, length(v) - length(x)), x)
  else x
}
d_ret %>% 
  group_by(currency) %>% 
  mutate(value = f(currency[1], value)) %>% 
  ungroup() %>% 
  # dplyr::filter(!is.na(value2)) %>% 
  dplyr::group_by(currency) %>% 
  dplyr::do({
    bacf <- acf(.$value, plot = FALSE)
    bacfdf <- with(bacf, data.frame(lag, acf))
    bpacf <- pacf(.$value, plot = FALSE)
    bpacfdf <- with(bpacf, data.frame(lag, acf))
    bacfdf$pacf <- c(NA_real_, bpacfdf$acf)
    bacfdf$ci <- qnorm((1 + .95) / 2) / sqrt(bacf$n.used)
    bacfdf[-1,]
  }) %>% 
  dplyr::ungroup() %>% 
  tidyr::gather(tipo_acf, acf, acf, pacf) %>% 
  ggplot(aes(x = lag, y = acf)) +
  geom_hline(aes(yintercept = 0)) +
  geom_segment(mapping = aes(xend = lag, yend = 0)) +
  facet_grid(currency~tipo_acf) +
  geom_hline(aes(yintercept = ci), colour = 'blue', linetype = 2) +
  geom_hline(aes(yintercept = - ci), colour = 'blue', linetype = 2) +
  scale_x_continuous(breaks = 1:25 * 2 - 1) +
  scale_y_continuous(breaks = c(-1,0,1)/10) +
  ggsave('acf3.png')
```


### GARCHs

```{r eval=FALSE}
l <- list(x_cny, x_jpy, x_btc, x_brd, x_brl, x_cad, x_eur, x_mxn)
lgarch <- l %>% lapply(ajusta_tudo, d = 'std')

aic <- lapply(lgarch, function(x) {
  f <- failwith(NA_real_, infocriteria)
  sapply(x, function(k) f(k)[1]) %>% 
    setNames(c('GARCH(1,1)', 'GARCH(1,2)', 'GARCH(2,1)', 'GARCH(2,2)', 'iGARCH')) %>% 
    as.data.frame() %>% 
    dplyr::add_rownames() %>% 
    setNames(c('modelo', 'aic')) %>% 
    tidyr::spread(modelo, aic)
}) %>% 
  dplyr::bind_rows() %>%
  dplyr::add_rownames()

dd <- dplyr::data_frame(
  rowname = as.character(1:8),
  moeda = c('CNY', 'JPY', 'BTC', 'BRD', 'BRL', 'CAD', 'EUR', 'MXN')
)
aic %>% 
  dplyr::group_by(rowname) %>% 
  dplyr::do(melhor = which.min(as.numeric(.[,-1]))) %>% 
  tidyr::unnest(melhor) %>% 
  dplyr::left_join(aic, "rowname") %>% 
  dplyr::mutate_each(dplyr::funs(round(., 3)), -rowname, -melhor) %>% 
  dplyr::left_join(dd, "rowname") %>% 
  dplyr::select(moeda, everything(), -melhor, -rowname) %>%
  write.csv2('aic_norm.csv', row.names = FALSE)
  I()


dd <- dplyr::data_frame(
  rowname = as.character(1:8),
  moeda = c('CNY', 'JPY', 'BTC', 'BRD', 'BRL', 'CAD', 'EUR', 'MXN')
)
lapply(lgarch, function(x) {
  lapply(x, function(k){
    vv <- coef(k)
    if(is.null(vv)) vv <- c(mu = NA_real_)
    dplyr::data_frame(nm = names(vv), coef = vv) %>% 
      tidyr::spread(nm, coef)
  })  %>%
    dplyr::bind_rows() %>%
    dplyr::mutate(m = c('GARCH(1,1)', 'GARCH(1,2)', 'GARCH(2,1)', 'GARCH(2,2)', 'iGARCH')) %>%
    dplyr::filter(m %in% c('GARCH(1,1)', 'iGARCH')) %>%
    dplyr::select(m, alpha1, beta1, omega) %>%
    tidyr::gather(key, val, -m) %>%
    tidyr::unite(m2, m, key, remove = TRUE) %>%
    tidyr::spread(m2, val) %>%
    dplyr::select(-iGARCH_alpha1, -iGARCH_omega) %>%
    dplyr::mutate(V = `GARCH(1,1)_omega` / (1 - `GARCH(1,1)_alpha1` + `GARCH(1,1)_beta1`)) %>%
    dplyr::select(-`GARCH(1,1)_omega`)
}) %>% 
  dplyr::bind_rows() %>%
  dplyr::add_rownames() %>% 
  dplyr::left_join(dd, "rowname") %>% 
  dplyr::select(moeda, everything(), -rowname) %>% 
  dplyr::mutate_each(dplyr::funs(round(., 6)), -moeda) %>% 
  dplyr::select(-V) %>% 
  setNames(c('moeda', 'alpha', 'beta', 'lambda')) %>% 
  mutate(soma = alpha + beta) %>% 
  write.csv2('parms.csv', row.names = FALSE) %>%
  I()


lapply(lgarch, function(x) {
  lapply(x, function(k){
    vv <- coef(k)
    if(is.null(vv)) vv <- c(mu = NA_real_)
    dplyr::data_frame(nm = names(vv), coef = vv) %>% 
      tidyr::spread(nm, coef)
  })  
  
  # %>%
  #   dplyr::bind_rows() %>%
  #   dplyr::mutate(m = c('GARCH(1,1)', 'GARCH(1,2)', 'GARCH(2,1)', 'GARCH(2,2)', 'iGARCH')) %>%
  #   dplyr::filter(m %in% c('GARCH(1,1)', 'iGARCH')) %>%
  #   dplyr::select(m, alpha1, beta1, omega) %>%
  #   tidyr::gather(key, val, -m) %>%
  #   tidyr::unite(m2, m, key, remove = TRUE) %>%
  #   tidyr::spread(m2, val) %>%
  #   dplyr::select(-iGARCH_alpha1, -iGARCH_omega) %>%
  #   dplyr::mutate(V = `GARCH(1,1)_omega` / (1 - `GARCH(1,1)_alpha1` + `GARCH(1,1)_beta1`)) %>%
  #   dplyr::select(-`GARCH(1,1)_omega`)
}) %>% 
  dplyr::bind_rows() %>%
  dplyr::add_rownames() %>% 
  dplyr::left_join(dd, "rowname") %>% 
  dplyr::select(moeda, everything(), -rowname) %>% 
  dplyr::mutate_each(dplyr::funs(round(., 6)), -moeda) %>% 
  dplyr::select(-V) %>% 
  setNames(c('moeda', 'alpha', 'beta', 'lambda')) %>% 
  mutate(soma = alpha + beta) %>% 
  write.csv2('parms.csv', row.names = FALSE) %>%
  I() %>% 




  
lapply(lgarch, function(m) {
  lapply(c(1, 5), function(k) {
    r <- residuals(m[[k]], standardize = T) ^ 2
    l <- sapply(c(1, 5, 9), function(i) Box.test(r, i, type = 'Ljung')$p.value)
    data.frame(lag = c(1,5,9), p = l)
  }) %>% 
    bind_rows() %>% 
    mutate(modelo = rep(c('GARCH(1,1)', 'iGARCH'), each = 3))
}) %>% 
  bind_rows() %>% 
  mutate(rowname = rep(as.character(1:8), each = 6)) %>% 
  dplyr::left_join(dd, "rowname") %>% 
  select(-rowname) %>% 
  unite(res, modelo, lag, sep = ' lag ') %>% 
  spread(res, p) %>% 
  write.csv2('ljung2.csv')


ggg <- 1
lapply(lgarch, function(m) {
  x <- lapply(c(1, 5), function(k) {
    r <- residuals(m[[k]], standardize = T) ^ 2
    # l <- sapply(c(1, 5, 9), function(i) Box.test(r, i, type = 'Ljung')$p.value)
    data.frame(res = r)
  }) %>% 
    bind_rows() %>% 
    mutate(modelo = rep(c('GARCH(1,1)', 'iGARCH'), each = n()/2),
           rowname = ggg)
  ggg <<- ggg + 1
  x
}) %>% 
  bind_rows() %>% 
  mutate(rowname = as.character(rowname)) %>% 
  dplyr::left_join(dd, "rowname") %>% 
  select(-rowname) %>%
  group_by(moeda, modelo) %>% 
  dplyr::do({
    bacf <- acf(.$res, plot = FALSE, lag.max = 20)
    bacfdf <- with(bacf, data.frame(lag, acf))
    # bpacf <- pacf(.$value, plot = FALSE)
    # bpacfdf <- with(bpacf, data.frame(lag, acf))
    # bacfdf$pacf <- c(NA_real_, bpacfdf$acf)
    bacfdf$ci <- qnorm((1 + .95) / 2) / sqrt(bacf$n.used)
    bacfdf[-1,]
  }) %>% 
  dplyr::ungroup() %>% 
  ggplot(aes(x = lag, y = acf)) +
  geom_hline(aes(yintercept = 0)) +
  geom_segment(mapping = aes(xend = lag, yend = 0)) +
  facet_grid(moeda~modelo, scales = 'free_y') +
  geom_hline(aes(yintercept = ci), colour = 'blue', linetype = 2) +
  geom_hline(aes(yintercept = - ci), colour = 'blue', linetype = 2) +
  scale_x_continuous(breaks = 1:25 * 2 - 1) +
  scale_y_continuous(breaks = c(-5,0,5)/100) +
  ggsave('acf_res.png')
  
  

```


```{r eval=FALSE}
l <- list(x_cny, x_jpy, x_btc, x_brd, x_brl, x_cad, x_eur, x_mxn)
lgarch2 <- l %>% lapply(ajusta_tudo2, d = 'norm')


aic <- lapply(lgarch2, function(x) {
  sapply(x, function(k) k@fit$ics[1]) %>% 
    setNames(c('GARCH(1,1)', 'GARCH(1,2)', 'GARCH(2,1)', 'GARCH(2,2)')) %>% 
    as.data.frame() %>% 
    dplyr::add_rownames() %>% 
    setNames(c('modelo', 'aic')) %>% 
    tidyr::spread(modelo, aic)
}) %>% 
  dplyr::bind_rows() %>%
  dplyr::add_rownames()

dd <- dplyr::data_frame(
  rowname = as.character(1:8),
  moeda = c('CNY', 'JPY', 'BTC', 'BRD', 'BRL', 'CAD', 'EUR', 'MXN')
)
aic %>% 
  dplyr::group_by(rowname) %>% 
  dplyr::do(melhor = which.min(as.numeric(.[,-1]))) %>% 
  tidyr::unnest(melhor) %>% 
  dplyr::left_join(aic, "rowname") %>% 
  dplyr::mutate_each(dplyr::funs(round(., 3)), -rowname, -melhor) %>% 
  dplyr::left_join(dd, "rowname") 


lapply(lgarch2, function(x) {
  data.frame(a = round(coef(x[[1]]), 4)) %>% 
    add_rownames() %>%
    mutate(um = 1) %>% 
    spread(rowname, a)
}) %>% 
  dplyr::bind_rows()




```


## Links

- https://cran.r-project.org/web/views/Finance.html
- http://quantlabs.net/r-blog/2012/06/which-are-my-fave-garch-r-packages-for-financial-forecasting-and-future-a-trading-models-for-lucractive-strategy/
- http://www.r-bloggers.com/a-practical-introduction-to-garch-modeling/
- https://www.rmetrics.org/

