---
title: "Modelos GARCH"
author: "Julio Trecenti"
date: "`r Sys.Date()`"
output: word_document
---

Moeda:

- meio de troca
- unidade de medida
- armazenagem de valor

Fonte de dados currency
- Board of Governors of the Federal Reserve System

Fonte de dados btc
- blockchain.info

Bases de dados currency

```{r echo=FALSE, warning=FALSE,message=FALSE}
library(magrittr)
library(dplyr)
library(tidyr)
library(ggplot2)
knitr::opts_chunk$set(echo = TRUE, fig.height = 7.5, fig.width = 7,
                      warning = FALSE)
```

```{r eval=FALSE, echo=FALSE}
u <- 'http://www.federalreserve.gov/datadownload/Build.aspx?rel=H10'
r0 <- httr::GET(u)
h <- r0 %>% httr::content('text') %>% xml2::read_html()
viewstate <- h %>% 
  rvest::html_node('#__VIEWSTATE') %>% 
  rvest::html_attr('value')
eventval <- h %>% 
  rvest::html_node('#__EVENTVALIDATION') %>% 
  rvest::html_attr('value')
vsevgen <- h %>% 
  rvest::html_node('#__VIEWSTATEGENERATOR') %>% 
  rvest::html_attr('value')
d_cur <- list('__EVENTTARGET' = '',
              '__EVENTARGUMENT' = '',
              '__VIEWSTATE' = viewstate,
              '__VIEWSTATEGENERATOR' = vsevgen,
              '__EVENTVALIDATION' = eventval,
              'hidScrollTopValue' = '0',
              'BuildSelect1:KeyList' = 'H10',
              'BuildSelect1:Listbox0' = 'BRD',
              'BuildSelect1:Listbox0' = 'MJC',
              'BuildSelect1:Listbox0' = 'OIT',
              'BuildSelect1:Listbox0' = 'BRL',
              'BuildSelect1:Listbox0' = 'CNY',
              'BuildSelect1:Listbox0' = 'EUR',
              'BuildSelect1:Listbox0' = 'JPY',
              # 'BuildSelect1:ListBox1' = '9',
              'BuildSelect1:Button0' = 'Continue'
              # 'BuildSelect1:Button1' = 'Add to package'
              )
r_cur <- httr::POST(u, body = d_cur)
h <- r_cur %>% httr::content('text') %>% xml2::read_html()
viewstate <- h %>% 
  rvest::html_node('#__VIEWSTATE') %>% 
  rvest::html_attr('value')
eventval <- h %>% 
  rvest::html_node('#__EVENTVALIDATION') %>% 
  rvest::html_attr('value')
vsevgen <- h %>% 
  rvest::html_node('#__VIEWSTATEGENERATOR') %>% 
  rvest::html_attr('value')
d_cur2 <- list('__EVENTTARGET' = '',
              '__EVENTARGUMENT' = '',
              '__VIEWSTATE' = viewstate,
              '__VIEWSTATEGENERATOR' = vsevgen,
              '__EVENTVALIDATION' = eventval,
              'hidScrollTopValue' = '0',
              'BuildSelect1:KeyList' = 'H10',
              'BuildSelect1:Listbox0' = 'BRD',
              'BuildSelect1:Listbox0' = 'MJC',
              'BuildSelect1:Listbox0' = 'OIT',
              'BuildSelect1:Listbox0' = 'BRL',
              'BuildSelect1:Listbox0' = 'CNY',
              'BuildSelect1:Listbox0' = 'EUR',
              'BuildSelect1:Listbox0' = 'JPY',
              'BuildSelect1:ListBox1' = '9',
              # 'BuildSelect1:Button0' = 'Continue'
              'BuildSelect1:Button1' = 'Add to package'
              )
r_cur2 <- httr::POST(u, body = d_cur2)

# crawlr:::visualize.response(r_cur2)
```

## Séries das moedas

```{r}
d_currency <- readr::read_csv('../data-raw/FRB_H10.csv', skip = 5, na = 'ND') %>% 
  setNames(c('time_period', 'BRD', 'MJC', 'OIT', 'BRL', 'CNY', 'EUR', 'JPY')) %>% 
  dplyr::filter(!is.na(BRD)) %>% 
  dplyr::select(-OIT) %>% 
  dplyr::filter(time_period >= Sys.Date() - lubridate::years(1))

# https://blockchain.info/pt/charts/market-price
d_btc <- readr::read_csv('../data-raw/chart-data.csv', col_names = FALSE) %>% 
  setNames(c('time_period', 'BTC')) %>% 
  dplyr::mutate(time_period = as.Date(lubridate::dmy_hms(time_period)))

d_total <- d_btc %>% 
  dplyr::left_join(d_currency, 'time_period')

d_total %>% 
  tidyr::gather(currency, value, -time_period) %>% 
  dplyr::filter(!is.na(value)) %>% 
  # dplyr::mutate(time_period = as.numeric(as.factor(as.character(time_period)))) %>% 
  ggplot(aes(x = time_period, y = value)) +
  geom_line() +
  facet_wrap(~currency, scales = 'free_y', ncol = 2) +
  scale_x_date(date_breaks = '1 month', date_labels = '%b/%Y') +
  theme(axis.text.x = element_text(angle = 45, hjust = 1))
```

- Mostrar datas reais ou igualmente espaçado?

```{r}
d_total %>% 
  tidyr::gather(currency, value, -time_period) %>% 
  dplyr::filter(!is.na(value)) %>% 
  dplyr::group_by(currency) %>% 
  dplyr::mutate(time_period = as.numeric(as.factor(as.character(time_period)))) %>%
  dplyr::ungroup() %>% 
  ggplot(aes(x = time_period, y = value)) +
  geom_line() +
  facet_wrap(~currency, scales = 'free', ncol = 2) +
  # scale_x_date(date_breaks = '1 month', date_labels = '%b/%Y') +
  theme(axis.text.x = element_text(angle = 45, hjust = 1))
```

- Faz sentido utilizar MJC (Nominal Major Currencies Dollar Index) como
a "carteira das moedas?"
- Faz sentido considerar BRD (Nominal Broad Dollar Index) na sua análise?
- O que houve na europa em ago/2015?

```{r}
d_ret <- d_total %>% 
  dplyr::mutate_each(dplyr::funs(log(.) - log(lag(.))), -time_period) %>% 
  dplyr::filter(!is.na(BRD))

d_ret %>% 
  tidyr::gather(currency, value, -time_period) %>% 
  # dplyr::mutate(time_period = as.numeric(as.factor(as.character(time_period)))) %>% 
  ggplot(aes(x = time_period, y = value)) +
  geom_line() +
  geom_hline(yintercept = 0, colour = 'red') +
  facet_wrap(~currency, scales = 'free_y', ncol = 2) +
  scale_x_date(date_breaks = '1 month', date_labels = '%b/%Y') +
  theme(axis.text.x = element_text(angle = 45, hjust = 1))
```

- Mostrar datas reais ou igualmente espaçado?

```{r}
d_ret %>% 
  tidyr::gather(currency, value, -time_period) %>% 
  dplyr::filter(!is.na(value)) %>% 
  dplyr::group_by(currency) %>% 
  dplyr::mutate(time_period = as.numeric(as.factor(as.character(time_period)))) %>%
  dplyr::ungroup() %>% 
  ggplot(aes(x = time_period, y = value)) +
  geom_line() +
  geom_hline(yintercept = 0, colour = 'red') +
  facet_wrap(~currency, scales = 'free_y', ncol = 2) +
  # scale_x_date(date_breaks = '1 month', date_labels = '%b/%Y') +
  theme(axis.text.x = element_text(angle = 45, hjust = 1))
```

- Podemos observar alguns outliers em BRL, CNY, EUR e JPY
- Aparentemente as séries de retornos encontram-se em torno de zero

```{r}
d_ret %>% 
  tidyr::gather(currency, value, -time_period) %>% 
  # dplyr::filter(!is.na(value)) %>% 
  dplyr::group_by(currency) %>% 
  dplyr::summarise(media = mean(value),
                   dp = sd(value),
                   min = min(value),
                   `q1` = quantile(value, .25),
                   mediana = median(value),
                   `q3` = quantile(value, .75),
                   max = max(value)) %>% 
  dplyr::mutate_each(dplyr::funs(round(., 3)), -currency) %>% 
  knitr::kable(align = 'l')
```

- Também podemos observar que há volatilidade, mas não é tão fácil de identificar
visualmente em BRL e CNY.
- As medianas geralmente são próximas de zero.
- A média dos retornos da BTC é positiva e a maior 
(ou seja, foi a que mais cresceu no período)

## Modelos iniciais

Os primeiros modelos $GARCH(1,1)$ 
foram ajustados usando a função `garchFit` do pacote `fGarch`.
O R possui diversas alternativas para ajuste de modelos GARCH.

```{r, out.width=7, warning=TRUE}
modelos <- d_ret %>% 
  tidyr::gather(currency, value, -time_period) %>% 
  dplyr::filter(!is.na(value)) %>% 
  dplyr::group_by(currency) %>% 
  dplyr::do(
    modelo = fGarch::garchFit(value~garch(1,1), data = ., trace = F)
  ) %>% 
  dplyr::ungroup()

alp <- function(model) model@fit$coef['alpha1']
bet <- function(model) model@fit$coef['beta1']

modelos %>% 
  dplyr::mutate(alpha = sapply(modelo, alp),
                beta = sapply(modelo, bet),
                soma = alpha + beta) %>% 
  dplyr::select(-modelo) %>% 
  dplyr::mutate_each(dplyr::funs(round(., 5)), -currency) %>% 
  knitr::kable(align = 'l')
```

- Podemos notar que as séries BRD e MJC apresentam a soma dos parâmetros
próxima a um, o que pode sugerir que, nesse caso, a volatilidade incondicional
é indefinida e sugere a necessidade de modelos IGARCH.
- Aparentemente o modelo para BRL não ajustou bem (observe o warning). 
Precisamos olhar com mais calma.
- Aparentemente o modelo para BTC não apresentou resultados similares a JPY e CNY,
mas esse resultado é preliminar.

## Links

- https://cran.r-project.org/web/views/Finance.html
- http://quantlabs.net/r-blog/2012/06/which-are-my-fave-garch-r-packages-for-financial-forecasting-and-future-a-trading-models-for-lucractive-strategy/
- http://www.r-bloggers.com/a-practical-introduction-to-garch-modeling/
- https://www.rmetrics.org/

